臺灣士林地方法院刑事判決
110年度訴字第238號
公  訴  人  臺灣士林地方檢察署檢察官
被      告  蔡宜霖
選任辯護人  李柏杉律師
上列被告因毒品危害防制條例案件，經檢察官提起公訴（108年
度偵字第18242號），本院判決如下：
    主  文
蔡宜霖販賣第二級毒品，處有期徒刑柒年陸月，未扣案之犯罪所
得新臺幣肆仟元沒收，於全部或一部不能沒收或不宜執行沒收時
，追徵其價額；又持有第二級毒品純質淨重二十公克以上，處有
期徒刑拾月。應執行有期徒刑柒年拾月。
其餘被訴部分無罪。
    犯 罪 事 實
一、蔡宜霖明知甲基安非他命係第二級毒品，依法不得販賣、持
    有，竟分別為下列犯行：
（一）意圖營利，基於販賣第二級毒品甲基安非他命之犯意，於
      民國108 年1 月25日某時許，透過Facebook（下稱臉書）
      與康雅玫約定以新臺幣（下同）4,000 元之價格，販賣約
      2公克之第二級毒品甲基安非他命予康雅玫，隨後蔡宜霖
      即至康雅玫位於新北市○○區○○路000號4樓之住處，並將上
      開約2公克之第二級毒品甲基安非他命交付予康雅玫，並
      收取4,000 元之價金而完成交易（即起訴書附表編號1所
      示內容）。
（二）基於持有第二級毒品甲基安非他命純質淨重20公克以上之
      犯意，於108年11月30日前某時，在不詳地點，取得第二
      級毒品甲基安非他命5袋（驗前純質淨重合計為57.9791公
      克，驗餘純質淨重合計為55.6029公克）而持有之。嗣於1
      08年11月30日下午4時22分許，前往康雅玫上開住處，將
      上開甲基安非他命5袋放置在康雅玫之臥房內。復於108年
      12月3日警員持臺灣臺北地方法院所核發之搜索票至康雅
      玫上開住處搜索，當場扣得上開甲基安非他命5袋，並經
      康雅玫供述而查知上情。
二、案經臺北市政府警察局萬華分局報告臺灣士林地方檢察署檢
    察官偵查起訴。
    理  由
甲、有罪部分：
壹、證據能力部分：
一、證人康雅玫於警詢時之證述有證據能力，詳述如下：
    按被告以外之人於審判外之言詞或書面陳述，除法律有規定
    者外，不得作為證據，刑事訴訟法第159 條第1 項定有明文
    。又被告以外之人於司法警察（官）調查中所為之陳述，與
    審判中不符時，其先前之陳述具有較可信之特別情形，且為
    證明犯罪事實存否所必要者，得為證據，刑事訴訟法第159
    條之2 亦有明文。查證人康雅玫於警詢時之證述，雖屬被告
    以外之人於審判外之言詞陳述，然本院審酌證人康雅玫於接
    受警員詢問時，係經警員採取一問一答之方式製作詢問筆錄
    ，且於本院審理中到庭作證時，亦未表示其警詢時有遭受不
    正方法訊問，顯均係出於其自由意志為陳述，堪認警員製作
    其警詢筆錄時，係依法定程序為之，並無違法調查情事，是
    證人康雅玫於警詢時證述之信用性已受保障。再衡諸證人康
    雅玫於警詢時之證述，其供述時較接近案發時點，記憶應較
    為清晰，憑信性甚高，而當時未直接面對被告蔡宜霖，證述
    當時心理較為篤定，壓力較小，較有可能據實陳述；況觀以
    證人康雅玫警詢時之證述，與其後於109年3月17日偵查時證
    述之內容，及其於臺灣新北地方法院109年度簡上字第756號
    案件中陳述之內容較為相符（詳後述），再參以證人康雅玫
    於本院審理時自陳與被告交情甚好等語（見本院110年度訴
    字第238號卷【下稱本院卷】第156頁），顯見證人康雅玫嗣
    後於本院審理時所為之證述，確有可能係經權衡輕重，而為
    袒護被告所為之託詞，憑信性甚低。故本院認證人康雅玫於
    警詢時之4 次證述與本院審理時之證述各節確有不符，基於
    發見真實之需求，且為證明犯罪事實存否之必要，本院斟酌
    上開供述證據之取得過程並無瑕疵，且與本案待證事實間具
    有相當之關聯性，並有相當之可信性，以之為本案證據尚無
    不當，是揆諸前揭說明，本院認符合刑事訴訟法第159 條之
    2 之情形，均有證據能力。是辯護人主張證人康雅玫警詢證
    述無證據能力等語，尚不足採。
二、按被告以外之人於審判外之陳述，雖不符刑事訴訟法第159 
    條之1 至之4 之規定，而經當事人於審判程序同意作為證據
    ，法院審酌該言詞陳述或書面陳述作成時之情況，認為適當
    者，亦得為證據，同法第159 條之5 第1項定有明文。查除
    證人康雅玫於警詢時之證述外，本案後引其餘具有傳聞性質
    之證據資料，均為被告以外之人於審判外之（書面）陳述而
    屬傳聞證據，公訴人、被告及其辯護人於本院準備程序對於
    相關具傳聞性質之證據資料之證據能力，均表示無意見，同
    意作為證據（見本院卷第75至80頁）。本院審酌相關證據資
    料作成時之情況，核無違法取證或其他瑕疵，認為以之作為
    證據為適當，上開具傳聞性質之相關證據資料，自得做為證
    據。又本院以下所引用非供述證據部分，並無證據證明係公
    務員違背法定程序所取得，是依刑事訴訟法第158 條之4 規
    定反面解釋，亦均具證據能力。
貳、實體部分：
一、本案認定犯罪事實所憑之證據及理由： 
　　訊據被告蔡宜霖固坦承有於犯罪事實欄一（二）所示時間至
    康雅玫上開住處之事實，惟矢口否認有何販賣第二級毒品及
    持有純質淨重20公克以上之犯行，辯稱：我沒有賣過第二級
    毒品甲基安非他命予康雅玫，108年1月25日那時我是要帶鎮
    定劑給康雅玫，至於108年11月30日那天我是帶雞塊去康雅
    玫家，沒有放毒品在那邊云云。辯護人則為被告辯稱：依卷
    附監視器錄影畫面僅可見被告有將1包的東西放入包包，如
    何推算被查扣之5袋毒品都是被告的，況被告雖會出入康雅
    玫住處，又怎能以此推論康雅玫住處查扣之甲基安非他命5
    袋毒品均係被告所有。另販賣毒品部分，康雅玫做了好幾次
    的警詢及偵查筆錄，今日又到庭作證，其今日已明確證述之
    前是因為警員跟她說是誰最常在她家走動，誰跟她關係最好
    ，她才認為是被告害她的，所以她才想要陷害被告，因為她
    認為在她住處被警察查獲毒品是被告檢舉她的，所以康雅玫
    才會想誣陷被告，這樣的動機並不違背常理云云。經查：
（一）犯罪事實欄一（一）所示販賣第二級毒品部分：
　　1.被告確有於犯罪事實欄一（一）所示時地，以4,000元之
      價格販售第二級毒品甲基安非他命約2公克予康雅玫乙節
      ，業據證人康雅玫於警詢及偵查時指證歷歷，復有其等間
      臉書對話擷圖可資佐證，詳述如下：
　　⑴證人康雅玫於警詢時證稱：關於108年1月25日我跟被告的
      對話紀錄內容，是指我當時請被告帶2公克的甲基安非他
      命給我，她就叫我不要在通訊軟體上講這件事，後來於10
      8年1月26日早上9時許，被告將甲基安非他命帶來我家給
      我，當時是以1公克2,000元的價格跟被告購買，總共是4,
      000元，以上所言均實在，詢問過程沒有受到不正對待等
      語（見臺灣士林地方檢察署108年度偵字第18242號卷【下
      稱偵卷】一第53至54頁）；核與其於109年3月17日偵查時
      具結證稱：我確實有向被告購買過毒品，而108年1月25日
      的對話紀錄就是購買毒品的時間，前一次開偵查庭時被告
      有要我跟她套招，要我說這2顆是鎮定劑，但實際上是2公
      克的甲基安非他命，多少錢我忘記了，我有與被告的交易
      紀錄，因為有時我會轉帳或給她現金等語大致相符（見偵
      卷一第254頁），參以證人康雅玫與被告於108年1月25日
      之臉書對話內容（見偵卷一第105頁），證人康雅玫確有
      向被告要求帶「2個」過來，讓其可以撐到星期日，被告
      則要證人康雅玫不要再說了，記得接電話，證人康雅玫又
      回覆要被告來，且會馬上接電話等情，則證人康雅玫於警
      詢及偵查時，根據上開臉書對話內容，回憶當時購買甲基
      安非他命之經過、數量、價額等情，並做出詳盡之陳述，
      顯非憑空捏造、杜撰，復無明顯矛盾或不合常理之處，衡
      之一般買受毒品之人既非交付當場為警查獲而人贓俱獲，
      苟如不願指證毒品來源者，大可隨意虛構毒品來源係某真
      實姓名年籍不詳、綽號某某，或稱係與被告另事相約見面
      云云搪塞應付，況證人康雅玫與被告交情甚好，業如前述
      ，且被告亦自承與證人康雅玫之前有吵架，但之後就和好
      了等語（見本院卷第73頁），顯見證人康雅玫應無刻意誣
      陷被告之必要；再審酌證人康雅玫確實有施用甲基安非他
      命之習慣，業據其於警詢時供陳在卷（見偵卷一第49頁）
      ，則其確有購買或向他人索取甲基安非他命供己施用之必
      要，是其上開所證應屬親身經歷之事項，應堪採信。
　　⑵又買賣毒品係非法交易，具隱密及特殊信賴關係，而販賣
      毒品復係政府嚴予查緝之違法行為，偵查機關時以依法核
      發之通訊監察作為偵查手段，毒品交易者，為免遭查緝風
      險，常以買賣雙方始知或隱晦不明之用語，替代毒品交易
      之重要訊息（如種類、數量、金額），甚至因事前已有約
      定或默契，故僅約定見面，即能進行毒品交易，此與社會
      大眾一般認知無違，故對通訊監察譯文或通訊軟體通話內
      容之評價，尚須綜合相關供述而為判斷。又一般合法物品
      之交易，買賣雙方於電話或通訊軟體聯繫之間，固會就標
      的物、價金、交付方式等事項為約定；然有關毒品之交易
      ，誠難期待買賣雙方以同樣標準為聯繫，尤其，在現行通
      訊監察制度之下，若於通話間言明具體之標的物，無異自
      曝於被查獲之風險中。再者，關於毒品之買賣，其以電話
      或通訊軟體聯繫者，雙方多係相識之人，其等或僅粗略表
      明見面時、地，甚或僅以電話鈴聲加上來電顯示作為提醒
      即足。是並非不得依通聯之情形及通話內容之真意，作為
      判斷可否採為買賣雙方所供述買賣情節之佐證（最高法院
      107 年度台上字第1210、1782、2199、2641號判決意旨參
      照）。觀諸被告與證人康雅玫之臉書對話擷圖（見偵卷一
      第101至105頁），內容略以：「
　　　被　告：妳要清楚之前的部分。
　　　被　告：我去沒關係。
　　　康雅玫：我記得。
　　　被　告：前6250。
　　　被　告：（比讚的貼圖）
　　　康雅玫：放心，過年前會清給妳。
　　　康雅玫：嗯嗯。
　　　康雅玫：對。
　　　康雅玫：今天會清掉一些給妳。
　　　康雅玫：何時會來。
　　　被　告：6250的部分要轉些給我嗎。
　　　康雅玫：要用轉的嗎。
　　　康雅玫：你沒有要來了。
　　　康雅玫：那好我用轉的給你。
　　　被　告：這裡到妳家有很遠。
　　　被　告：妳知道的。
　　　康雅玫：妳沒有要來的話，我就明天上班出門轉給妳。
　　　被　告：嗯。
　　　被　告：帳號妳知道的。
　　　康雅玫：我不知道有沒有記起來。
　　　康雅玫：妳待會。
　　　康雅玫：用別的跟我說。
　　　康雅玫：不要用這。
　　　被　告：刪一刪，馬上。
　　　康雅玫：嗯。
　　　康雅玫：等等。
　　　康雅玫：妳還是帶2個給我好了，過來一趟吧，讓我撐到
　　　　　　　星期日。
　　　被　告：…。
　　　康雅玫：我就不吃了，撐到星期日我隔天放假才好退。
　　　康雅玫：不然這幾天每天遲到。
　　　康雅玫：我薪水都快被扣光了。
　　　被　告：別說了。
　　　被　告：打給妳要接。
　　　康雅玫：不說了，妳來好了。
　　　康雅玫：好馬上接。」由上可見，其等間雖未明確指出交
      易毒品之種類、金額，然證人康雅玫於對話中僅稱「帶2
      個給我」、「讓我撐到星期日」等模糊、隱晦之話語，被
      告即對其所述事情有所知悉，直接答稱「別說了」、「打
      給妳要接」等語，表達應允之意，且有意避免證人康雅玫
      透過臉書陳述過多內容，顯見被告就與證人康雅玫見面所
      為何事，知之甚明，無須多言，亦與現今毒品交易者為降
      低查獲風險，盡可能不在對話中提及具體情事，而僅以相
      約見面或彼此間心知肚明之話語溝通此毒品交易實務吻合
      ，佐以證人康雅玫於警詢及偵查時亦明確證稱：上開對話
      紀錄就是我跟被告購買毒品之內容，2個就是要2公克的甲
      基安非他命，1公克為2,000元等語，業如前述，足認被告
      與證人康雅玫透過臉書對談時，早已明瞭證人康雅玫所指
      2個係指要向被告購買甲基安非他命，縱於對話中未提及
      毒品交易之明確內容，亦不影響雙方本次交易毒品成功之
      情事。從而，觀諸證人康雅玫與被告之臉書對話內容，不
      僅與毒品交易中常見對話使用隱晦之話語，及要求對方要
      將對話紀錄刪除等情相符合，亦與證人康雅玫上開證述內
      容相符，足以資為證人康雅玫指證真實之補強證據，益徵
      證人康雅玫前揭證述本案毒品交易之事實，尚無悖乎經驗
      常情，應非虛指，堪可採信。是以，被告於犯罪事實欄一
      （一）所示時、地，確有販賣第二級毒品甲基安非他命1 
      包（重約2公克）予證人康雅玫並收取現金4千元資為對價
      等事實，應堪認定。從而，被告空言否認此部分販賣第二
      級毒品甲基安非他命予證人康雅玫之行為，自難憑採。
　　⑶證人康雅玫雖於本院審理時翻異前詞，改稱：於108年間我
      沒有向被告購買過毒品，因為被告根本不知道我有在使用
      毒品，而108年1月25日的對話紀錄是我要叫被告訂購2盒
      減肥藥，所以請她幫我帶過來，裡面有提到錢也是指我跟
      她的借貸關係，先前警詢及偵查時會說是跟被告購買毒品
      ，主要是因為警察到我住處抓我時，我有問是誰害我的，
      警察回說誰跟我最好就是誰，當時我跟被告最好，我就懷
      疑是被告說的，且加上被告一直向我催討借款，所以為了
      報復被告，我就說是向被告購買毒品云云（見本院卷第14
      5至150頁），然查：
　　①證人康雅玫於警詢、偵查時所為之陳述，均係以一問一答
      之開放性問題為之，再由證人康雅玫就問題自行陳述，且
      其清楚回答該次有無交易、係與何人進行何種交易以及如
      何進行交易，並無遭警員強暴脅迫等不正方式加以詢問，
      且於109年3月17日至檢察官前具結作證時，亦清楚回答該
      次交易之細節，也未提及有何遭警員要求而為不實陳述之
      情事乙節，有警詢筆錄4份及偵查筆錄1 份附卷可參（見
      偵卷一第38至41、46至50、52至54、56至57、252至258頁
      ），顯見警員或檢察官並無有何以不正方式詢問證人康雅
      玫，並要求其為不實陳述之情事。況且證人康雅玫係於10
      8年12月3日下午1時45分許，經警員持臺灣臺北地方法院
      所核發之搜索票，在其位於新北市中和區之住處內查獲甲
      基安非他命，遂於同日對證人康雅玫製作警詢筆錄，有警
      詢筆錄3份在卷可考（見偵卷一第38至41、46至50、52至5
      4頁），是證人康雅玫於接受警詢時，尚無時間思考如何
      匿、飾、增、減，或與他人勾串供詞之機會，且相較其於
      110 年10月28日本院審理時以證人身分作證，其於警詢時
      之證述距案發時日較近，且期間並無機會與被告接觸、互
      動，則其於警詢時所為不利於被告之證述，足認是在不及
      考慮後果又未受被告影響之情況下，自然、誠實陳述。相
      較之下，本院於審理時傳喚證人康雅玫到庭時，被告同時
      經傳喚到庭，以證人康雅玫與被告相互熟識，且關係良好
      之情誼，其抱持不願被告擔負刑責，或因此影響2 人關係
      之心態而為審理中之陳述，實不難想見；況證人康雅玫於
      109年3月17日偵查時證稱：上次開庭前，被告有跟我聯絡
      說要我說是我故意誣陷她，被告有找我一起去見律師，律
      師就教我怎麼說，所以前次開庭我想說我是向被告買毒品
      的，還供出她，道義上過不去等語（見偵卷一第254頁）
      ，益見證人康雅玫於本院審理時作證之內容，確有可能係
      受被告之影響，而有避重就輕、迴護被告之嫌，自難認其
      於本院審理時之證述內容屬實。
　　②再者，證人康雅玫於109年2月18日偵查時曾證稱：「帶2個
      給你」的意思是因為被告有吃鎮定劑，所以我要被告帶2
      個給我云云（見偵卷一第224頁）；然於本院審理時則改
      證稱：臉書對話內容（見偵卷一第105頁）所指為被告有
      推薦減肥藥，我叫她幫我訂購2盒減肥藥，所以我請她幫
      我帶過來云云（見本院卷第147頁），是證人康雅玫所指
      要求被告帶「2個」之內容為何，其於上開偵查時及本院
      審理時所述不同，是否屬實，已有疑義；又倘證人康雅玫
      於本院審理時證稱係要2盒減肥藥，何以其於對話中提到
      之單位詞是「個」，不是「盒」，顯見其於本院審理時所
      為之證述內容與常情相違，尚難採信；復審酌不論是鎮定
      劑亦或是減肥藥，均非屬違禁物品，其等大可在臉書對話
      中明確提及物品品名，而無須以如上開臉書對話所示隱晦
      不明之用語，且事後被告甚至還要求證人康雅玫刪除對話
      內容，或是不要在臉書上講這些事情，以免留下紀錄，以
      上種種，均足證其等係為試圖掩蔽彼此對話內容及目的，
      以規避其等交易毒品之不法行為而遭查緝等情甚明。
　　③辯護人雖為被告辯稱警員查獲證人康雅玫住處毒品時，因
      警員跟她說是誰最常在她家走動，誰跟她關係最好，她才
      認為是被告害她的，所以她才想要陷害被告，方有誣陷被
      告之證詞，而這樣的動機並不違背常理云云。然查，觀諸
      證人康雅玫歷次之警詢及偵查筆錄，均未見警員有告訴證
      人康雅玫是誰指認其住處放有毒品，而係警員詢問其住處
      內放置在書本外觀盒內之毒品為誰所有時，證人康雅玫方
      主動證稱係被告所放等語（見偵卷一第38至39頁），是證
      人康雅玫於本院審理時翻異其詞，改稱係警員引誘下才會
      以為係被告供出她，才會想要誣陷被告乙節，尚難憑採。
      又證人康雅玫本院審理時雖又證稱109年3月17日偵查時會
      稱係向被告所購買第二級毒品甲基安非他命，且主動提供
      交易明細給檢察官，係因被告持續向她要錢，又把小孩託
      付給她照顧，所以才想要陷害被告云云（見本院卷第158
      頁），惟審酌證人康雅玫於案發當時為成年智識正常之人
      ，且有施用第二級毒品之行為，斷無不知國家將科以販賣
      毒品者嚴峻刑罰，則被告是否為販賣第二級毒品之人，攸
      關伊所涉罪名甚鉅，且證人康雅玫於本院審理時亦表示欠
      錢就要還，債權人要索取債務並非不好之行為等語（見本
      院卷第157頁），又豈會僅因被告向證人康雅玫索討借款
      ，即寧願甘冒誣告罪或偽證罪之風險，進而誣指被告有販
      賣第二級毒品甲基安非他命予證人康雅玫之行為，此部分
      顯與常情有違，難以採信。綜合上情以觀，就證人康雅玫
      於本院審理時所為證述歧異之部分，應認其於警詢及109
      年3月17日偵查時所言較為可信；於本院審理時所言則不
      足採信。辯護人辯稱證人康雅玫於本院審理時之陳述方為
      真實，其於警詢及偵查時係誣陷被告云云，自難憑採。
　　2.按販賣毒品之所謂販賣行為，係行為人基於營利之目的，
      而販入或賣出毒品而言。販賣毒品者，其主觀上須有營利
      之意圖，且客觀上有販賣之行為即足構成，至於實際上是
      否已經獲利則非所問。又販賣毒品乃違法行為，交易雙方
      類皆以隱匿秘密之方式而為，且毒品無公定價格，每次購
      買價量，隨時可能依雙方關係深淺、資力、需求量及對行
      情之認知、來源是否充裕、查緝是否嚴緊，購買者被查獲
      時供述來源對象之可能性風險等因素之評估，因而異其標
      準，機動調整，非可一概而論。販賣毒品之利潤所得，除
      經坦承犯行或價量俱屬明確者外，本難查得實情，是以除
      非別有積極事證，足認係以同一價量委託代買、轉售或無
      償贈與，確未牟利以外，尚難執此遽認非法販賣毒品之證
      據尚有不足。經查：本案被告上開販賣第二級毒品甲基安
      非他命予證人康雅玫之過程中，既係以上開有償之方式，
      向證人康雅玫收取金錢並交付毒品，外觀上顯均具備販賣
      毒品犯行之構成要件，而販賣毒品罪刑甚重，被告之行為
      極具高度風險性，衡情被告應不致於甘冒罹犯重典之風險
      ，自係有期間有利可圖，方會為上開犯行。復參酌本案又
      無其他積極事證，可認被告係以同一價量受委託代買、轉
      售或無償贈與甲基安非他命予證人康雅玫，故認定其有從
      中賺取買賣價差牟利之意圖及事實，應屬合理認定，依上
      開說明，可認被告就犯罪事實欄一（一）所示之販賣第二
      級毒品甲基安非他命之行為，確係出於營利之意圖而為之
      無訛。
（二）犯罪事實欄一（二）所示持有第二級毒品純質淨重20公克
      以上部分：　　　
　　1.被告確有於犯罪事實欄一（二）所示時地，將其持有之第
      二級毒品甲基安非他命5袋（驗前純質淨重合計57.9791公
      克，驗餘純質淨重合計55.6029公克）放置在康雅玫之臥
      房內等情，業據證人康雅玫於警詢時、證人即康雅玫之配
      偶林柏良於偵查時均證述甚詳，復有被告與證人康雅玫之
      通訊軟體Line（下稱Line）對話紀錄可資佐證，詳述如下
      ：
　　⑴證人康雅玫住處所查扣之白色透明結晶5袋，經送交通部民
      用航空醫務中心以氣相層析質譜儀（GC/MS）法檢驗，結
      果呈甲基安非他命成分（驗前純質淨重合計57.9791公克
      ，驗餘純質淨重合計55.6029公克）乙節，有交通部民用
      航空局航空醫務中心108年12月25日航藥鑑字第0000000Q
      號毒品鑑定書1份在卷可參（見偵卷二第15至16頁），是
      此部分之事實，首堪認定。
　　⑵證人康雅玫於警詢時證稱：在我住處搜到的東西，除了放
      置在書本外觀之盒內之甲基安非他命5包，是被告寄放在
      我這邊的，其他的東西都是我向被告購買的，被告大約是
      在108年11月30日時寄放在我這邊，當時她是說她被人盯
      上了，準備要跑路，所以先將東西寄放在我這，再找時間
      來拿等語（見偵卷一第38至39、48、57頁），核與證人林
      柏良於109年3月17日偵查時證稱：於108年11月30日下午5
      時許，是我開門讓被告進來的，進來後被告就說要把甲基
      安非他命寄放在我們這，她說到時候她會再來拿回去，我
      本來不答應，被告說她不想帶這麼危險的東西在身上，我
      以為她晚上會來拿走，但康雅玫聯絡不上被告等語相符（
      見偵卷一第242、244頁），又參酌證人林柏良與被告並無
      仇恨或糾紛，業經被告供承在卷（見本院卷第73頁），且
      於偵查時業經依法具結以擔保其證言之可信性，衡情證人
      林柏良應無甘冒偽證罪之風險，而故意誣陷被告獲判重罪
      之動機，可認上開證人證述關於被告有將上開甲基安非他
      命5袋放在證人康雅玫住處乙情，有相當之可信度。復觀
      諸證人康雅玫與被告於108年12月3日之Line對話紀錄（見
      偵卷二第79、81、83頁），可見被告向證人康雅玫稱「對
      不起造成你們負擔」，證人康雅玫則回「沒事啦，只是也
      不想這樣搞了，所以你那天給我的有些壓力」、「可是那
      些多的要怎麼辦，妳要再給人嗎」、「之後那些妳會再收
      回去還是我之後再給妳錢，我比較好拿捏」等語，而證人
      康雅玫於警詢時亦證稱：上開對話內容就是被告於108年1
      1月30日將毒品放在我住處後，我回她要怎麼處理等語（
      見偵卷一第57頁），綜上各情以觀，足證被告確實有於犯
      罪事實欄一（二）所示時間將上開第二級毒品甲基安非他
      命5袋置放在證人康雅玫住處等情無誤。
　　⑶證人康雅玫雖於本院審理時翻異前詞，改稱：於108年12月
      3日在我住處查扣到的毒品是綽號「豬頭」所有的，我會
      講是被告所放的是因為警察有說是我交情好的朋友檢舉我
      ，我才想說是被告的云云（見本院卷第145、148頁）。然
      查，證人康雅玫於警詢時證稱：在我住處扣到的東西，除
      了放在書本外觀盒內的甲基安非他命5袋不是我的，其他
      都是我的等語（見偵卷一第38、47至48頁），是倘如證人
      康雅玫因為以為係被告檢舉其有毒品，才想要說甲基安非
      他命5袋是被告的，則何以不將在其住處查扣到之所有毒
      品，均推給係被告所置放的，反而還特別區分及承認部分
      毒品係其所有，部分是被告所有，顯見證人康雅玫於本院
      審理時之說法有違常情。再者，證人康雅玫因持有毒品案
      件，經臺灣新北地方法院以109年度簡上字第756號判決判
      處有期徒刑5月確定，且其於該案中，亦否認上開甲基安
      非他命5袋為其所有，而辯稱係被告所置放在其住處，是
      倘若上開甲基安非他命5袋係綽號「豬頭」所有，何以證
      人康雅玫於其自身之訴訟案中，仍持續表示上開甲基安非
      他命5袋係被告所置放，而非辯稱係「豬頭」所有，以上
      種種，均可見證人康雅玫於本院審理時改稱上開甲基安非
      他命5袋係「豬頭」所有云云，顯係事後迴護被告之詞，
      自難以憑採。
　　2.辯護人雖為被告辯稱：證人康雅玫住處之監視器僅拍到被
      告有拿1包東西放在包包裡，接著就走進證人康雅玫房間
      ，然既僅有1包東西，如何推論被查扣之甲基安非他命5袋
      係被告所有，而非證人康雅玫所有云云。惟查，上開甲基
      安非他命5袋係被告放置在證人康雅玫住處乙節，已有證
      人康雅玫、林柏良之上開證述，且有被告與證人康雅玫之
      Line對話紀錄可補強上開證人所述之真實性，是綜合上開
      證據判斷，已足認被告確有犯罪事實欄一（二）所示之持
      有第二級毒品純質淨重20公克以上之犯行，自難僅以被告
      在監視器畫面中拿出1包東西，即逕認被告未為犯罪事實
      欄一（二）所示之犯行。
（三）綜上，被告本案販賣第二級毒品及持有第二級毒品純質淨
      重20公克以上之犯行，均堪予認定。被告及其辯護人前揭
      辯解，實屬事後圖免卸責之詞，不足採信。從而，本案事
      證明確，洵堪認定，應依法論科。
二、論罪科刑：
（一）新舊法比較：
　　　按行為後法律有變更者，適用行為時之法律，但行為後之
      法律有利於行為人者，適用最有利於行為人之法律，刑法
      第2 條第1 項定有明文。查被告於犯罪事實欄一（一）之
      行為後，毒品危害防制條例第4 條第2 項已於109 年1 月
      15日修正公布，同年7 月15日生效，修正前毒品危害防制
      條例第4 條第2 項規定為：「製造、運輸、販賣第二級毒
      品者，處無期徒刑或7 年以上有期徒刑，得併科1,000 萬
      元以下罰金」，修正後則規定：「製造、運輸、販賣第二
      級毒品者，處無期徒刑或10年以上有期徒刑，得併科1,50
      0 萬元以下罰金」，經比較新舊法，修正後毒品危害防制
      條例第4 條第2 項所規定刑度較修正前規定為高，顯未有
      利於被告，故依刑法第2條第1 項前段規定，本案犯罪事
      實欄一（一）部分，應適用被告行為時即修正前之毒品危
      害防制條例第4 條第2 項規定。
（二）按甲基安非他命屬毒品危害防制條例第2 條第2 項第2 款
      規定之第二級毒品，是核被告就犯罪事實欄一（一）所為
      ，係犯修正前毒品危害防制條例第4 條第2 項之販賣第二
      級毒品罪；就犯罪事實欄一（二）所為，係犯毒品危害防
      制條例第11條第4項之持有第二級毒品純質淨重20公克以
      上之罪（按毒品危害防制條例部分條文雖於109年1月15日
      修正公布、同年7月15日生效施行，惟該條例第11條第4項
      並未修正，自無庸為新舊法之比較適用）。而被告所犯犯
      罪事實欄一（一）所示販賣甲基安非他命前，持有甲基安
      非他命之行為，雖該當持有第二級毒品罪之構成要件，然
      為其後販賣之高度行為所吸收，不另論罪。
（三）爰以行為人之責任為基礎，審酌被告明知毒品戕害人身心
      甚鉅，無視國家杜絕毒品犯罪之禁令，除持有甲基安非他
      命，更販賣毒品予他人，所為非但增加毒品在社會流通之
      危險性，且對國民健康及社會秩序均已造成具體危害，惡
      性非輕，況被告犯後始終飾詞否認犯行，難認其有何悔意
      ，犯後態度欠佳，兼衡被告本案販賣第二級毒品之行為次
      數、毒品數量、價格，及持有第二級毒品甲基安非他命之
      純質淨重數量，暨其本院審理時自陳國中畢業之教育程度
      ，現賣麻糬，月薪約3 、4萬元、離婚、家中有父親、弟
      弟及1個兒子之家庭生活及經濟狀況（見本院卷第160頁）
      等一切情狀，分別量處如主文所示之刑，並定如主文所示
      之應執行之刑。
三、沒收部分：
（一）按犯罪所得，屬於犯罪行為人者，沒收之。前2 項沒收，
      於全部或一部不能沒收或不宜執行沒收時，追徵其價額，
      刑法第38條之1 第1 項前段、第3 項分別定有明文。經查
      ，未扣案之4,000元款項，乃被告販賣第二級毒品甲基安
      非他命予證人康雅玫之價金，屬被告因犯罪所取得之財物
      乙節，業據證人康雅玫於警詢時證述在卷（見偵卷一第53
      頁），自應依刑法第38條之1 第1 項規定，在被告販賣第
      二級毒品罪行項下宣告沒收，且依同條第3 項之規定，於
      全部或一部不能沒收或不宜執行沒收時，追徵其價額。
（二）至扣案如附表一編號3至10所示之物，被告雖承認為其所
      有（見本院卷第73、164頁），然卷內無證據可認與被告
      本案販賣第二級毒品或持有第二級毒品純質淨重20公克以
      上之犯行有關，故均不予宣告沒收。而扣案附表一編號1
      至2所示之物，固屬違禁物，惟該安非他命及大麻與被告
      本案所為上開犯行無關，且未經檢察官聲請沒收，故不在
      本案被告罪刑下宣告沒收銷燬之，併予敘明。
（三）另未於本案扣案之第二級毒品甲基安非他命5袋（驗前純
      質淨重合計為57.9791公克，驗餘純質淨重合計為55.6029
      公克），業經臺灣新北地方法院以109年度簡上字第756號
      判決宣告沒收銷燬確定，有上開判決書1份在卷可參（見
      偵卷三第175至182頁），是上開毒品既業經另案宣告沒收
      銷燬，本案即不再重複諭知，附此敘明。
四、職權告發偽證罪嫌部分：
    證人康雅玫於109年3月17日偵查時具結證稱：我被警察查獲
    當天，林柏良才跟我說被告之前來我家時，有將甲基安非他
    命放在我這邊。另我確實有於108年1月25日向被告購買甲基
    安非他命2公克等語（見偵卷一第252、254頁），惟於本院
    審理時具結改證稱：於108年12月3日在我家查扣到的毒品是
    跟綽號「豬頭」的，被告根本不知道我有在施用毒品，怎麼
    可能會跟她購買，我於108年間沒有跟被告購買過毒品等語
    （見本院卷第143至145、148至149頁），是證人康雅玫於本
    院審理時為使被告脫罪，對於案情有重要關係事項，積極虛
    構證言，妨害司法公正，涉嫌偽證併移請檢察官依法處理。
乙、無罪部分：
一、公訴意旨略以：被告蔡宜霖明知甲基安非他命係第二級毒品
    ，依法不得販賣，竟基於販賣第二級毒品甲基安非他命以牟
    利之犯意，於附表二編號1至10所示之108年8月30日至108年
    11月24日，以附表二編號1至10所示之1萬3,500元至3萬元不
    等之價格，販賣第二級毒品甲基安非他命共10次予康雅玫，
    因認被告上開所為，係涉犯修正前毒品危害防制條例第4條
    第2項之販賣第二級毒品罪等語
二、按犯罪事實應依證據認定之，無證據不得認定犯罪事實，又
    不能證明被告犯罪者，應諭知無罪之判決，刑事訴訟法第15
    4條第2項、第301條第1項分別定有明文。次按毒品交易之買
    賣雙方，乃具有對向性之關係，為避免犯販賣、轉讓、施用
    、持有毒品等罪者嫁禍他人而虛偽陳述其毒品來源，俾圖藉
    毒品危害防制條例第17條規定減輕其刑，其自白之憑信性即
    比一般無利害關係之證人所為之證述較為薄弱，為擔保其陳
    述之真實性，以避免為邀寬典而為損人利己之不實陳述，是
    其陳述是否與事實相符，仍應調查其他證據以資審認，必達
    於一般之人均不致有所懷疑，而得確信其為真實之程度者，
    始得採為被告有罪之認定（最高法院97年度台上字第1705號
    、97年度台上字第3281號判決意旨參照）。亦即施用毒品者
    所稱向某人購買之供述，證明力本較薄弱，為擔保其陳述之
    真實性，除其證述須無瑕疵可指，並應調查其他補強證據以
    資審認，必達於一般之人均不致有所懷疑，而得確信其為真
    實之程度者，始得採為被告有罪之認定。而所謂補強證據，
    係指該毒品購買者之供述外其他足以證明指述犯罪事實確具
    有相當程度真實性之證據。且所補強者，固非以事實之全部
    為必要，然仍須與施用毒品者關於相關毒品交易供述具有相
    當程度之關聯性，使一般人無合理懷疑，而得確信其供述為
    真實，始為相當。
三、公訴意旨認被告涉犯修正前毒品危害防制條例第4 條第2 項
    項販賣第二級毒品罪，無非係以證人康雅玫於偵查時之證述
    、證人康雅玫於109年12月3日為警查獲當時扣得手機之鑑識
    採證光碟、手機內與被告LINE對話採證資料、證人康雅玫手
    機內記事本記帳檔案資料、中國信託商業銀行109年5月22日
    中信銀字第109224839117568號函文及檢附帳號0000-0000-0
    000號帳戶開戶資料、交易明細各1份等為其主要論據。
四、訊據被告堅詞否認有何如附表二編號1至10所示之販賣第二
    級毒品犯行，辯稱：我沒有於附表二編號第1至10所示時地
    販賣第二級毒品予證人康雅玫等語。辯護人則為被告辯稱：
    此部分除證人康雅玫之證述外，卷內的證據即為證人康雅玫
    提供之記帳紀錄，然此部分亦為證人康雅玫所記載，等同其
    本人之供述證據，必須尚有其他證據補強才可，自難僅憑證
    人康雅玫之證述及其製作之記帳紀錄，即認被告確有為此部
    分販賣第二級毒品之犯行等語。經查：
（一）證人康雅玫雖於109年3月17日偵查時證稱：記帳紀錄內我
      寫「11/1已給足10/27的後8.5」就是10月27日的交易，當
      時我是買17.5公克安非他命，10月27日被告先給我9公克
      ，11月1日她再給我8.5公克，約1萬多元，是給現金，地
      點在我家。旁邊欄位寫的「向老菜借支」真的是我向她借
      錢，不是毒品交易。「2019/11/9拿半」、「11/16拿半」
      這也是向被告拿毒品，都是拿半兩約17.5公克，共3萬元
      ，我分2次給，都是給現金，地點就在中和的家裡。「12/
      1給2台」就是紀錄被告來我家放安非他命的事情，我現在
      看到紀錄我就想起來這件事，就是12月1日知道被告前一
      天有來我家放安非他命，當時我已經知道是安非他命，但
      我不知道被告的用意為何，我就先記載在我的帳上。而我
      住處查獲的6包甲基安非他命是11月9日、11月16日買的，
      另11月24日還有一次交易，也是17.5公克，金額為1萬3,5
      00元。「11/5給足後面9.5」就是被告在11月5日給足11月
      3日差的9.5公克，一共是1萬5千元。「11/3還10000」是
      還10月27日那次交易的錢，還完就沒有欠10月27日的錢。
      「2019/11/5先付10000」就是付11月3日、5日的那半兩交
      易裡一部份的錢，故11月9日又再付1萬元都是指11月3日
      、5日半兩的費用，這次用2萬元買半兩的安非他命。「20
      19/11/9拿半」是半兩的安非他命交易，但沒付錢，該次
      是在「2019/11/17匯款15000」的時候付款，「11/16拿半
      」也是半兩安非他命交易，並在11月24日付1萬5千元給被
      告等語（見偵卷一第256至258頁）。
（二）證人康雅玫復於109年6月23日偵查時證稱：我記載「8130
      晚上先付現金」當天晚上我先支付現金6千元給被告，是
      買安非他命的錢，我先付一部分，所以我記載「退款6千
      、借8千」因為安非他命8公克我先拿走，所以我記載「借
      8千」；9月3日、9月7日、9月8日的記帳都是8月30日這次
      的安非他命交易，9月3日我給被告6千元現金，被告有到
      我公司萬華來跟我收錢，9月7日我給被告1萬元，地點是
      在我中和的家裡，9月8日我給被告9千元，地點應該是我
      中和家裡，8月30日到9月8日的記帳是指一次的安非他命
      交易，17.5公克的安非他命。我是在9月7日拿到剩下的9.
      5公克的安非他命，所以我有記載「另外給半」；9月8日
      我除了給被告9千元清掉前一次8月30日交易的錢之外，我
      9月8日還有向被告拿8公克的安非他命，這是第二次的交
      易，但我9月8日沒有付第二次交易的錢。9月8日至9月29
      日的記帳是指向第二次安非他命交易，9月14日我有記「
      送烤肉來」，我就是要還她9月8日第二次交易安非他命的
      錢，我給她6千元的現金，在我中和的家給她。9月14日又
      跟她拿12公克的安非他命，並且付她8千元的現金，這是
      屬於第二次交易的部分，所以我第二次交易我從9月8日至
      9月14日拿了20公克的安非他命，付了14000元，9月27日
      我付被告8千元、9月29日我付7千元，才把第二次交易的
      款項全部結清，第二次交易共29000元，共20公克的安非
      他命；第三次交易是9月29日我記載「補齊半，給9.5」是
      指我把第二次交易剩餘款項都補給被告了，當天9月29日
      被告又另外給我9.5公克的安非他命，但這是第三次交易
      ，當天我拿了9.5公克的安非他命但我沒有付錢給被告，
      直到10月3日我給被告14000元，雖然我有記載「加1千」
      但這1千元與安非他命交易沒關係，我10月3日給被告的14
      000元就是付她在9月29日給我9.5公克安非他命的錢，我
      記載「拿9.5(未拿8)」我的意思是9月29日我先拿9.5公克
      安非他命，但還有8公克的安非他命還沒拿，我之所以會
      這樣記載，是因為我本來要買的就只有9.5公克，被告就
      問我要不要直接拿17.5公克，這樣比較便宜，所以我才特
      別註記我還有8公克還沒拿；10月6日我記載「補齊(已拿8
      )」代表被告當天有將剩餘的8公克安非他命拿到我中和的
      家給我，同天我有記載「+3.5記下次已先拿3.5(未拿14)
      」是指第四次的交易，我也是要向被告買半台的安非他命
      ，也就是17.5公克，10月6日被告先給我3.5公克安非他命
      ，我當天還沒給錢，10月9日我寫「已付前帳已給足14」
      就是代表我當天在中和家裡有將第四次交易的14000元款
      項給被告，被告在當天也有給我剩餘的14公克的安非他命
      ；10月12日是第五次交易安非他命，「拿半」就是我拿17
      .5公克安非他命半台的安非他命，我有拿到安非他命，在
      中和家中，我跟被告的交易幾乎都在我家交易，沒有在外
      面交易，當天我有先給她7千元現金，所以我記載「先退7
      000(還欠7000)」，10月20日應該是第六次交易，「還100
      00(還差4000)」我有給被告1萬元，我又另外拿半台即17.
      5公克的安非他命，還差被告4千元，「10/20(前帳差4000
      )另拿半」就是第六次交易，我還差她4千元，當天被告有
      給我17.5公克的安非他命的意思等語（見偵卷三第51至55
      頁），並提出其所製作之交易紀錄（見偵卷一第262至264
      頁）以資佐證，然查，上開交易紀錄為證人康雅玫所製作
      ，業如前述，是縱交易紀錄上有詳實記載金額及數量，然
      此部分性質上仍屬證人康雅玫本身之供述證據，並不能單
      以此交易紀錄，即作為證人康雅玫上開偵查時所為證述之
      補強證據。再者，卷內雖有中國信託商業銀行109年5月22
      日中信銀字第109224839117568號函文及檢附帳號0000-00
      00-0000號帳戶開戶資料、交易明細各1份，然此部分至多
      僅能證明證人康雅玫與被告間確有金錢往來，惟是否能以
      逕認此部分之金錢往來即係指毒品買賣之交易價金，仍屬
      有疑；復查卷內並無其他相關證據得以補強證人康雅玫上
      開證述關於如附表二編號1至10所示之各次交易毒品之各
      項細節內容，本院自無從認定被告有於附表二編號1至10
      所示上開時地販賣第二級毒品予證人康雅玫。
五、綜上所述，被告此部分之犯行，除購毒者即證人康雅玫之證
    述外，並無其他補強證據足以擔保證人康雅玫於偵查時證詞
    之真實性，而檢察官所指之其餘證據，均無法使本院就被告
    另有檢察官此部分所指販賣第二級毒品犯行，達到毫無合理
    懷疑而得確信為真實之程度。揆諸前揭法條及判例意旨，既
    不能證明被告此部分犯罪，依法自應為被告此部分無罪之諭
    知。
據上論斷，應依刑事訴訟法第299 條第1 項前段、第301 條第1
項，修正前毒品危害防制條例第4 條第2 項，毒品危害防制條例
第11條第4 項，刑法第11條、第51條第5 款、第38條之1 第1 項
前段、第3 項，判決如主文。
本案經檢察官陳貞卉提起公訴，檢察官張嘉婷到庭執行職務。
中　　華　　民　　國　　110 　年　　11　　月　　25　　日
    　　　　　　　刑事第三庭　審判長法　官　蕭文學
　　　　　　　　　　　　　　　　　　法　官　林正忠
　　　　　　　　　　　　　　　　　　法  官  葛名翔
以上正本證明與原本無異。
如不服本判決應於收受送達後20日內向本院提出上訴書狀，並應
敘述具體理由。其未敘述上訴理由者，應於上訴期間屆滿後20 
日內向本院補提理由書（均須按他造當事人之人數附繕本）「切
勿逕送上級法院」。
                           　　　　 書記官  曾韻蒔
中　　華　　民　　國　　110 　年　　11　　月　　25　　日
附錄本案論罪科刑法條
修正前毒品危害防制條例第4條：
製造、運輸、販賣第一級毒品者，處死刑或無期徒刑；處無期徒
刑者，得併科新臺幣二千萬元以下罰金。
製造、運輸、販賣第二級毒品者，處無期徒刑或七年以上有期徒
刑，得併科新臺幣一千萬元以下罰金。
製造、運輸、販賣第三級毒品者，處七年以上有期徒刑，得併科
新臺幣七百萬元以下罰金。
製造、運輸、販賣第四級毒品者，處五年以上十二年以下有期徒
刑，得併科新臺幣三百萬元以下罰金。
製造、運輸、販賣專供製造或施用毒品之器具者，處一年以上七
年以下有期徒刑，得併科新臺幣一百萬元以下罰金。
前五項之未遂犯罰之。
毒品危害防制條例第11條：
持有第一級毒品者，處3年以下有期徒刑、拘役或新臺幣30萬元
以下罰金。
持有第二級毒品者，處2年以下有期徒刑、拘役或新臺幣20萬元
以下罰金。
持有第一級毒品純質淨重十公克以上者，處1年以上7年以下有期
徒刑，得併科新臺幣1百萬元以下罰金。
持有第二級毒品純質淨重二十公克以上者，處6月以上5年以下有
期徒刑，得併科新臺幣70萬元以下罰金。
持有第三級毒品純質淨重五公克以上者，處2年以下有期徒刑，
得併科新臺幣20萬元以下罰金。
持有第四級毒品純質淨重五公克以上者，處1年以下有期徒刑，
得併科新臺幣10萬元以下罰金。
持有專供製造或施用第一級、第二級毒品之器具者，處1年以下
有期徒刑、拘役或新臺幣10萬元以下罰金。


附表一：（即臺北市政府警察局萬華分局扣押物品目錄表）
編號 品名 數量 1 安非他命 1包 2 大麻 1包 3 安非他命吸食器 1組 4 贓款 365,100元 5 銀色iPhone手機 1支 6 米色oppo手機 1支 7 藍色oppo手機 1支 8 紅色oppo手機 1支 9 Samsung手機 1支 10 黑色iPad 1臺 

附表二：
附表：
編號 交易時間/地點 交易金額 交易內容 記帳內容 1（即起訴書附表編號2） 108年8月30日至108年9月8日間/新北市○○區○○路000號4樓/臺北市萬華區某處 2萬5000元 17.5公克安非他命 「8/30晚上，先付現金」、「還款6000」、「借支8000」、「8/30，8個」：108年8月30日先給付6000元，被告先交付8公克安非他命。     「9/3下午到公司收」、「還款60000」：被告至證人康雅玫在臺北市萬華區公司收取6000元價金。     「9/7朋友帶守正來家」、「還款10000」、「9/7朋友帶守正來家，另外給半」：證人康雅玫在其中和住處交付1萬元現金予被告；證人康雅玫拿到剩餘之9.5公克安非他命。     「9/8付前帳、「還款9000」：證人康雅玫在其中和住處交付9000元現金予被告。 2（即起訴書附表編號3） 108年9月8日至108年9月29日/新北市○○區○○路000號4樓 2萬9000元 20公克安非他命 「9/8，拿*8」：證人康雅玫再向被告拿8公克安非他命。     「9/14送烤肉來，還前帳」、「還款6000」：證人康雅玫在中和住處交付6000元現金予被告。     「9/14拿12P」、「還款8000」：證人康雅玫在中和住處交付8000元現金予被告，並拿12公克安非他命。     「9/27還款」、「還款8000」：證人康雅玫在中和住處交付8000元現金予被告。     「2019/9/29還款」、「還款7000」：證人康雅玫在中和住處交付7000元現金予被告。 3（即起訴書附表編號4） 108年9月29日至108年10月6日/新北市○○區○○路000號4樓 1萬4000元 17.5公克安非他命 「9/29補齊半，給9.5」：證人康雅玫在中和住處，將前次交易餘款還清，同日又向被告拿9.5公克安非他命。     「10/3還前帳14000+1000」：證人康雅玫在中和住處，交付現金1萬4000元予被告（1000元之記載與本案無關）。     「10/3拿9.5（未拿8）」：指證人康雅玫就本次交易僅有拿到9.5公克，仍有剩餘8公克還沒取得。     「10/6補齊（已拿8）+3.5記下次」：被告於該日在證人康雅玫中和住處將8公克安非他命交付證人康雅玫。 4（即起訴書附表編號5） 108年10月6日至108年10月9日 1萬4000元 17.5公克安非他命 「10/6補齊（已拿8）+3.5記下次」、「10/6已先拿3.5（未拿14）」：該日被告先交付3.5公克安非他命予證人康雅玫。     「10/9已付前帳」、「10/9已給足14」：證人康雅玫在中和住處將剩餘之1萬4000元價金交付被告，被告亦交付14公克之安非他命。 5（即起訴書附表編號6） 108年10月12日/新北市○○區○○路000號4樓 1萬4000元 17.5公克安非他命 「10/12先還7000（還欠7000）」：當日證人康雅玫在中和住處內交付7000元價金予被告。     「10/12拿半」：證人康雅玫在中和住處向被告拿17.5公克安非他命。 6（即起訴書附表編號7） 108年10月20日/新北市○○區○○路000號4樓 1萬4000元 17.5公克安非他命 「10/20還10000（還差4000）」、「還款10000」：證人康雅玫在中和住處交付1萬元價金予被告。     「10/20（前帳差4000）另拿半」：被告在證人康雅玫中和住處交付17.5公克安非他命。 7（即起訴書附表編號8） 108年10月27日至108年11月9日/新北市○○區○○路000號4樓 3萬元 35公克安非他命。   「10/27先9」：被告先交付9公克安非他命給證人康雅玫。     「11/1已給足10/27的後8.5」：被告交付8.5公克安非他命給證人康雅玫。     「11/3還10000元」：證人康雅玫在中和住處交付1萬元價金予被告。     「11/3給8個（還差9.5）」 「11/5已給足11/3的9.5」：被告交付共17.5公克安非他命給證人康雅玫。     「2019/11/5先付10000」、 「11/9付10000」：證人康雅玫共交付2萬元價金予被告。 8（即起訴書附表編號9） 108年11月9日/新北市○○區○○路000號4樓 1萬5000元現金 17.5公克 「2019/11/9拿半」：被告交付17.5公克安非他命予證人康雅玫。 9（即起訴書附表編號10） 108年11月16日/新北市○○區○○路000號4樓 1萬5000元現金 17.5公克 「11/16拿半」：被告交付17.5公克安非他命予證人康雅玫。 10（即起訴書附表編號11） 108年11月24日/新北市○○區○○路000號4樓 1萬3500元 17.5公克 「11/24還15000。拿半台。」、「還款13500」：證人康雅玫於當日除了給付108年11月16日交易價金外，另向被告拿17.5公克安非他命，並當場交付1萬3500元價金予被告。